

Epicurien du web et autodidacte passionné, j'ai réussi, fort de mes 8 années dans le e-commerce, ma reconversion professionnelle pour devenir acteur du web moderne en créant des site web responsive et design. Mon portfolio : www.mickael-lehoux.fr

Expériences professionnelles

DEVELOPPEUR WEB JUNIOR / Openclassrooms.com Lille

Depuis mars 2018

Création webdesign / Intégration HTML5, CSS3 et Javascript : de la maquette avec Photoshop à la page web - Respect des normes W3C - Format responsive (Media Queries) - Intégration page web et email : contenus textes, images, sons, vidéos dans le code HTML5 - Animations CSS3

ASSISTANT COMMERCIAL / Chubb France Sicli Wasquehal

De février 2016 à octobre 2017

ADJOINT ADMINISTRATIF ET LOGISTIQUE / Nespresso Lille

De septembre 2014 à novembre 2016

MANAGER BACK-OFFICE E-COMMERCE / Surcouf.com Paris

De mars 2005 à décembre 2012

Management opérationnel du centre de relation client et des équipes en charge du traitement technique et logistique des commandes web Formation initiale/continue des collaborateurs aux process métiers et outils internes

Référent métier sur l'optimisation des process de commandes web Participation à la rédaction du cahier des charges "interface Back-Office" du nouveau CRM et aux tests de recette utilisateur. Membre du groupe d'arbitrage pour la refonte UX/UI du site web

VENDEUR MULTIMEDIA / But International Chateaudun

D'août 2002 à février 2005

FORMATEUR MS-OFFICE / Education Nationale Chateaudun

De septembre 1998 à juin 2002

Diplômes et Formations

DEVELOPPEUR WEB JUNIOR / Openclassrooms.com Paris

Depuis mars 2018

BAC PRO ADMINISTRATIF / Lycée Emile Zola Châteaudun

De septembre 1994 à juin 1996

- www.mickael-lehoux.fr
- mickael59700@gmail.com
- 06 21 38 74 94
- Permis B
- Véhicule personnel

• Important

Reconnaissance RQTH (travailleur handicapé) en cours. Aucun aménagement de poste à prévoir.

Informatique

Front End

INTEGRATION WEB INTEGRATION EMAIL **RESPONSIVE DESIGN** HTML5 / CSS3 SASS / GULP / GIT MJML BOOTSTRAP (FWK CSS) SEMANTIC UI (FWK CSS) TAILWIND.CSS (FWK CSS) PURECSS (FWK CSS) BULMA (FWK CSS) **WORDPRESS PRESTASHOP FIGMA** ADOBE XD ADOBE PHOTOSHOP **JAVASCRIPT JQUERY** REFERENCEMENT SEO

Langues

Anglais

in @mickael lehoux